臺灣臺中地方法院刑事判決　　　　　 94年度豐簡上字第616號
上　訴　人　台灣台中地方法院檢察署檢察官
被　　　告　乙○○
上列上訴人因被告傷害案件，不服本院豐原簡易庭九十四年度豐
簡字第五二四號中華民國九十四年八月三十一日第一審簡易判決
（聲請簡易判決處刑案號：九十四年度偵字第九五０九號），提
起上訴，本院管轄第二審之合議庭判決如下：
    主  文
上訴駁回。
    犯罪事實
一、乙○○於民國（下同）94年2月23日上午10時20分許，在台
    中縣神岡鄉○○路5號前，因乙○○隨手打開伍將機械公司
    設在外面的水籠頭使用自來水，為時任保全的警衛甲○○發
    現，上前告以用水需告知後方能使用，因而發生爭執，詎甲
    ○○轉身欲離去之際，乙○○竟基於普通傷害之犯意，以手
    持之柺杖毆打甲○○，致其受有背部及左臉鈍傷之傷害。
二、案經甲○○訴由台中縣警察局豐原分局報請臺灣臺中地方法
    院檢察署檢察官偵查後聲請簡易判決處刑。
    理  由
一、被告經合法傳喚未到，惟於其偵查中矢口否認為傷害犯行，
    並辯稱：並未以柺杖打甲○○等語。經查：被告於上揭時地
    ，如何因用水而與甲○○發生爭執，及以柺杖打甲○○致使
    甲○○受有如事實欄所示之傷害等情，已據證人甲○○於本
    院審理時證述明確，核與證人王晉通於偵查中結證證稱：其
    住對面，在見爭執，而至外面，看到被告拿柺杖打保全即甲
    ○○二下等語相符，且證人甲○○因此受有如事實欄所示之
    傷害，亦有行政院衛生署豐原醫院診斷證明書一紙附卷可稽
    ，顯見證人甲○○上揭傷害，確係遭被告以柺杖毆打所致，
    已無疑義。被告以上揭情詞置辯，顯係卸責之詞，不足採信
    。本件事證明確，被告犯行堪以認定。
二、核被告所為，係犯刑法第二百七十七條第一項之傷害罪。被
    告為滿八十歲人，爰依刑法第十八條第三項減輕其刑。公訴
    人據告訴人請求而提起上訴之意旨固以：原審未斟酌被告犯
    罪動機，量刑太輕云云。惟查，被告係因用水之問題為告訴
    人甲○○所規勸，原即顯現於原審案卷中，當已為原審量刑
    時所審酌，尚難以此指摘原審量刑有何不當之處。再者，量
    刑輕重係屬事實審法院得依職權自由裁量之事項，苟已斟酌
    刑法第五十七條各款所列情狀而未逾越法定刑度，不得遽指
    為違法（最高法院七十二年臺上字第六六九六號、七十五年
    臺上字第七○三三號判例意旨參照）；且在同一犯罪事實與
    情節，如別無其他加重或減輕之原因，下級審量定之刑，亦
    無過重或失輕之不當情形，則上級審法院對下級審法院之職
    權行使，原則上應予尊重（參最高法院八十五年度臺上字第
    二四四六號裁判意旨）。基上，原審以被告罪證明確，適用
    刑法第二百七十七條第一項、第十八條第三項、第四十一條
    第一項前段，罰金罰鍰提高標準條例第一條前段、第二條之
    規定，判處被告拘役三十日，如易科罰金，以三百元折算一
    日，經核其認事用法及量刑，並無違法及不當之處，應予維
    持。是告訴人仍執前詞，指摘原審判決不當，顯無理由，而
    檢察官據告訴人請求提起上訴之理由，尚屬無據，應予駁回
    。
三、被告經合法傳喚, 無正當理由不到庭, 爰不待其陳述逕行判
    決。
據上論斷，應依刑事訴訟法第四百五十五條之一第三項、第一項
、第三百七十一條、第三百六十八條，判決如主文。
中　　華　　民　　國　　94　　年  　12    月　　15　　日
                    臺灣臺中地方法院刑事第三庭
                        審判長法  官  張靜琪
                              法  官  郭妙俐
                              法  官  吳進發
以上正本證明與原本無異。
不得上訴。
　　　　　　　　　　　　　　　書記官  李國敬
中　　華　　民　　國　　94　　年  　12    月　　15　　日
